臺灣臺中地方法院刑事判決　　　　　　95年度重訴字第3300號
公　訴　人　臺灣臺中地方法院檢察署檢察官
被　　　告　丙○○
選任辯護人　陳明發律師
上列被告因殺人案件，經檢察官提起公訴（95年度偵字第18518
、21420號），本院判決如下：
    主    文
丙○○殺人，處有期徒刑拾年陸月；褫奪公權伍年；扣案之刀柄
壹支，沒收。
    犯 罪 事 實
一、丙○○前曾於民國81年間因違反麻醉藥品管理條例案件，經
    本院以81年度訴字第1806號判處有期徒刑4月確定，於81年
    12月18日易科罰金執行完畢。丙○○係彭以貫之二哥，並與
    彼等長兄丁○○、母親戊○○○同住於台中市○○區○○里
    ○○路211號，緣彭以貫因遭母親戊○○○質疑竊取其現金
    ，因而懷疑係丙○○向戊○○○告密，遂於95年8月19日凌
    晨1、2時許，進入丙○○在上開住處3樓之房間內，找丙○○理論，然因雙方一言不合發生衝突徒手互毆，未幾，丙○○因遭彭以貫毆擊身體多處部位，竟基於殺人之犯意，憤而
    拾起其所有置於床頭櫃上之刀子1把（狀似水果刀，刀刃長
    約10至15公分，刀柄長約10公分，下稱水果刀），往彭以貫
    之之頭、頸、面及肩部等處揮刺5次以上，且雙方扭打，致
    彭以貫受有右側後頸部近肩胛上部銳器刺創傷（長約4.5 公
    分、寬約0.7公分、深約13.5公分，刺入後傷及鎖骨區的主
    要血管，造成右側胸腔內有大量的出血及右側肺臟塌陷，為
    主要引起死亡之原因）、顱後枕部下方偏右銳器傷（長約
    6.5公分、深約2公分）、顏面左側顴部銳器刺創傷（長約
    1.5公分、深約6.5公分）、鼻部割傷及擦傷、左手部淺層割
    傷（長約2.5公分）及擦傷、右側肩胛上部挫傷及瘀血傷（
    檢察官誤載為左側）等傷害，嗣因戊○○○在上開住處2樓
    聽聞3樓有吵架聲，上樓發現前情，旋要求丁○○隨同上樓
    勸架，雙方始行停止，然彭以貫在沐浴後，隨即感到身體有
    異狀，戊○○○與丁○○遂緊急將彭以貫送台中市私立林新
    醫院急救，然至同日22時18分許，彭以貫仍因失血過多休克
    不治死亡，經員警據報前往現場處理查獲，並扣得丙○○所
    有之上開水果刀之刀柄1把（刀刃久尋未獲，未據扣案）。
二、案經台中市警察局第六分局報請及臺灣臺中地方法院檢察署
    檢察官據報相驗後自動檢舉偵查起訴。
    理    由
一、本件證人即被告母親戊○○○、大哥丁○○於警、偵訊中之
    證詞，被告並未爭執，而本院審酌該警、偵訊筆錄作成時之
    情況，亦認為適當，是此部分之證據，依刑事訴訟法第159
    條之1第2項、第159條之5第2項規定，自有證據能力，合先
    敘明。
二、訊據被告丙○○固坦認其與被害人彭以貫因上開事實發生口
    角爭執，進而扭打後，其持上開水果刀加以反擊，而彭以貫
    在送醫急救後不治死亡乙情，惟矢口否認有何殺人之犯行，
    辯稱：因伊之右手近年有酸痛萎縮現象，被害人致命之傷痕
    應非其故意所刺，可能係扭打之中，刀子碰觸地面或牆壁等
    硬物所造成，伊無殺人之動機與犯意，實無殺人之犯行云云
    。被告之辯護人則為被告辯護稱：被告雖與被害人爭執扭打
    ，然被告之右手臂肌力因萎縮僵直而無法施力，故被害人之
    致命傷勢應非被告所為，有可能係雙方在扭打中，雙方搶刀
    仆倒在地不小心刺到的；且被告與死者平日並無恩怨，本件
    乃事出突然，並係死者向被告挑釁，而死者體格亦較被告高
    大，參諸死者正面並無重大傷勢，足見被告並無殺人犯意、
    亦無殺人動機；又死者於凌晨就醫至晚上10點多才死亡，死
    者的死亡應係林新醫院醫療過失所致，死者死亡與被告之行
    為不具因果關係，本件被告不具殺人犯意，亦非傷害致死，
    請變更被告所犯法條為傷害罪；又被告近年來曾因整支右手
    手臂，及食、中指韌帶及關節經常抽痛不堪，曾經數次至高
    堂中醫診所就診，被告竟爾忘記致在鈞院庭訊中語焉不詳；
    又從本件就扣案之刀柄觀之，似應為水果刀，但被告卻認係
    果醬刀，足見被告有記憶力衰退及精神耗弱之情，亦請求將
    被告送台中榮民總醫院（或其他醫院）為肌力及精神狀態鑑
    定；再警方當時另有查扣到本件刀子之刀鞘，併請求調取勘
    驗等語。經查：
(一)、被告坦承其與彭以貫因上開事實發生口角爭執，進而扭打後
    ，其持上開水果刀加以反擊，而彭以貫在送醫急救後不治死
    亡乙情，核與證人即其母戊○○○、大哥丁○○、林新醫院
    急診醫師乙○○於警、偵訊中及本院審理時到庭（證人乙○○部分）證述之情節相符；復有私立林新醫院95年11月28日
    函及檢附之急診病歷1份（本院卷第84頁以下），該院出具
    之診斷證明書（警卷第15之1頁）1份、現場照片9幀（警卷
    第17之1至21頁）及到場處理員警潘文昇出具之職務報告2份
    、刑案現場測繪圖1份等在卷可稽；且有上開水果刀之刀柄
    一支扣案可資佐證；而被害人彭以貫因後頸部遭銳器創傷致
    失血過多死亡等事實，並經起訴檢察官會同法醫相驗屬實，
    製有勘驗筆錄、相驗屍體證明書、驗斷書及勘驗筆錄各1 件
    及相驗及解剖照片數張在卷可稽（詳見相驗卷），由此足見
    被告此部分之自白核與事實相符，堪予採信。
(二)、被告及其選任辯護人雖以前情置辯，惟查：
  1.被告就其如何持刀刺傷被害人彭以貫，初於95年8月19日第1
    次警詢時供稱：（你為什麼原因傷害彭以貫？）當時他因為
    遭家人懷疑偷錢心生不滿，然後與我發生爭執，我們雙方就
    一言不合吵起來，後來他先動手打我，因為我身體有傷無法
    還手，所以我就往床頭櫃上順手拿起類似牛排刀之物品，當
    時他看到我手上有拿東西就對我越打越重，我因為身體反應
    及自衛行為，而一時失手傷害到他，（你用什麼凶器傷害彭
    以貫？）我是拿類似牛排刀，正確的東西我也不清楚等語（
    警卷第5頁）。再於同日第2次警詢時供稱：（當時你為何原
    因與彭以貫發生爭吵？如何使彭以貫後頸部受傷？）我還沒
    有與他發生爭吵是因為彭以貫遭到我母親懷疑他偷拿錢，．
    ．．一直到今日凌晨近2點左右，彭以貫就前來我的房間內
      ，向我說這次我母親真的誤會他了，一直怪我是我向母親
    講是他做的，．．．因為我聽不下去他所講的話，我就很生
    氣的向他說你又不是我的老爸，你說要怎樣就怎樣嗎！他惱
    羞成怒罵三字經後就向我揮拳過來，彭以貫向我揮拳後我有
    用手去擋他，然後我就順手往床頭櫃上拿東西來嚇阻他，他
    看見我手裡有拿東西時就越生氣而且攻擊越猛烈，當他越打
    越激烈時我也有用手去阻擋他的攻擊，當時可能是用單手在
    阻擋他的攻擊時另外拿著刀械的另一隻手不由自主往他的身
    體攻擊，刺中彭以貫身體那一部位我不曉得，我們二人打了
    一段時間後（約5秒），我發現手上之刀器只剩下刀柄，而
    且當時他還繼續的在攻擊，那時我還沒有發現他有受傷，這
    時我就把刀柄丟掉，他就順勢掐住我的脖子，我也有抓住他
    的身體，後來我才發現他流血受傷不知道他的身體那裡有受
    傷等語（警卷第8頁）。嗣於同日偵訊中供稱：最近我媽媽
    有現金掉了，我們為了這件事吵起來，彭以貫徒手以拳頭掃
    過來，打到我的頭面部，我就隨手拿床頭櫃上切蛋糕的刀子
    ，往彭以貫身上刺，我是基於反擊，我因為眼睛擋住所以沒
    有看到我刺到彭以貫那裡，我印象中有刺彭以貫5次以上，
    有無到10次我沒辦法估算，（刺彭以貫的刀現在何處？）警
    方只查到刀柄，因為切蛋糕的刀子不堅固，容易壞等語（臺
    灣臺中地方法院檢察署檢察官95年度偵字第18518卷第3頁，
    下稱偵一卷）。並於同日本院羈押訊問時供稱：（你於警、
    偵訊中所言，是否實在）實在，（為何會以切蛋糕的刀子砍
    殺彭以貫？）因我媽掉錢的事，他來質問我，我們吵起來，
    他先出拳打我的頭部受傷，我隨手在床頭櫃上拿切蛋糕的刀
    子往他身上刺，刺他何處我看不清楚，（刺了被害人幾刀？
    ）沒辦法記得，（你拿刀子要刺被害人時，有無致他於死地
    的意思？）沒有，只是要反擊而已等語（本院95年度聲羈字
    第1189號卷第5頁）。繼於95年10月5日偵訊時供稱：刺傷彭
    以貫的是果醬刀子，是我買的，放在我的床頭櫃桌面上，（
    該果醬刀是你先拿起的？）是我先拿起的，是因為彭以貫拿
    鬧鐘打我，（彭以貫是先拿鬧鐘打你，你才拿起刀子？）彭
    以貫一直以鬧鐘撞擊我的頭，我往後退，見彭以貫似要拿起
    床頭櫃桌面上之果醬刀，我就先行拿起果醬刀，避免他拿起
    來，（為何要刺他後頸部？）是我刺的，因我心裡想要防衛
    性的，本意是要刺他的手，沒想到刺到他後頸部，因當時兩
    人距離很短沒注意等語（臺灣臺中地方法院檢察署檢察官
    95年度偵字第21420卷第6頁，下稱偵二卷）。又於95年11月
    3日本院移審接押訊問時供稱：當時是彭以貫進入我的房間
    要找我理論，懷疑我向母親告密、慫恿，當時是彭以貫先揮
    拳打我，然後彭以貫打了2、3拳後，並拿起鬧鐘攻擊我的頭
    部，鬧鐘飛走後，彭以貫又拿我房間桌上的果醬刀，我剛好
    位置靠近床頭櫃，我就順手搶起果醬刀，彭以貫又持續打我
    ，我害怕所以還擊等語（本院卷第9頁）。末於95年11月15
    日本院準備程序訊問時供稱：彭以貫是我的三弟，我有在95
    年8月19日凌晨1、2時與彭以貫因如起訴書所載之事實發生
    爭執，剛開始是口角爭執，彭以貫很生氣罵了三字經後就先
    攻擊我，剛開始他用拳頭打我頭部額頭部位，後來彭以貫看
    到床頭櫃上有我的鬧鐘，就拿起鬧鐘打我，彭以貫又看到床
    頭櫃上有一把刀（即扣案之刀柄之刀，原來的刀刃大約有15
    公分左右），這把刀是我的，放在我的床頭櫃上，平常我做
    什麼用我忘記了，當時該刀有套著厚紙板做的刀鞘，彭以貫
    先拿著刀鞘，我就把刀抽出來，當時彭以貫還是繼續用拳頭
    攻擊我，我就用左手護著臉部和頭部，右手持著該把刀，彭
    以貫在攻擊時，我就利用緩衝時間隨手還擊，因而刺傷彭以
    貫的肋骨和脖子附近，後來彭以貫就開始來搶奪刀子，我們
    兩人就扭打滾在地上，我和彭以貫打了約10、20分鐘，丁○○和我媽媽戊○○○就上來，當時彭以貫仍掐著我的脖子，
    丁○○就把我們兩人分開，分開後彭以貫一邊罵我，後來兩
    人又扭打了1、2分鐘，丁○○又把我們兩人分開，我就躺在
    床上，彭以貫就回他的房間，．．．關於我的右手的肌力情
    形，這部分我並沒有去給醫生看過，也沒有診斷證明書，我
    和彭以貫扭打過程中，刀子並沒有掉落地上過，刀子也沒有
    被彭以貫搶過去過等語（本院卷第24、25頁）。是依被告之
    上開歷次辯解以觀，其初始均供稱是其先拿到該水果刀，嗣
    後始改口辯稱是被害人彭以貫先拿到刀鞘云云；且自始至終
    均自承被害人彭以貫之後頸部致命傷確為其所刺，僅辯稱並
    無殺人犯意等語；參諸證人即被告母親彭張雪梅、大哥丁○○於警、偵訊中之證詞，均未證述被告有因右手肌力萎縮僵
    直而無法施力刺傷被害人彭以貫及有精神耗弱之情事；亦未
    證稱當時有扣得本件刀鞘之情事；且經本院依辯護人聲請向
    高堂中醫聯合診所、行政院國軍退除役官兵輔導委員會臺中
    榮民總醫院、中國醫藥大學附設醫院函詢併調取被告之病歷
    後，高堂中醫聯合診所函覆：丙○○在93年間曾因左手挫傷
    就醫，94年後無就醫資料等語、行政院國軍退除役官兵輔導
    委員會臺中榮民總醫院函覆：丙○○於本院最後1次就診日
    期為92年12月2日，94年8月無就醫資料等語、中國醫藥大學
    附設醫院函覆：丙○○於95年1月24日曾至本院耳鼻喉科就
    醫乙次，並無因右手疾病至本院就醫等語，此有該醫院之回
    函各一份在卷可參（本院卷第95-97頁）。則依上開事證綜
    合以觀，本件被告及其辯護人事後改口辯稱：是被害人彭以
    貫先拿起刀子；且被告右手臂肌力因萎縮僵直而無法施力，
    故死者之致命傷勢應非被告所為，有可能係雙方在扭打中，
    雙方搶刀仆倒在地不小心刺到的；又被告有記憶力衰退及精
    神耗弱之情事云云，均顯係推諉卸責之詞，洵無足採。又本
    件並未扣得本件刀器之刀鞘，有到場處理員警潘文昇二度出
    具之職務報告二份（警卷第4頁及本院卷第100頁）在卷可稽
    ，且依上開醫院之回函以觀，本院因認被告之選任辯護人請
    求將被告送台中榮民總醫院（或其他醫院）為肌力及精神狀
    態鑑定及調取本件刀子之刀鞘勘驗云云，核無必要，附此敘
    明。
  2.按刑法上殺人罪與傷害罪之區別，固以視加害人係傷害或殺
    人之犯意為斷，加害人使用之兇器及被害人所受之傷害程度
    ，固不能據為認定有無殺意之唯一標準，但加害人使用之兇
    器、下手情形如何及被害人所受之傷勢，於審究犯意方面，
    仍不失為重要參考資料（最高法院20年非字第104號判例、
    44年台上字第373號判例參照）。查被告持以作案用之水果
    刀1支，刀刃長約10至15公分、寬約1至2公分，刀柄長約10
    公分，此有被告當庭自繪之水果刀形狀一幀附卷可稽（本院
    卷第77頁），且有扣案之刀柄1支足資比對，堪信屬實。故
    以上開水果刀用之刺傷人體之重要部分足以致死，當為被告
    所認識；而人體之頸部為大動脈、氣管、主神經叢等重要器
    官及組織所在，胸部及背部有心臟、肺臟等重要器官，如遭
    利刃穿刺，有立即之生命危險，且砍殺之部位若深及動脈，
    造成流血過多，有導致休克及致死之立即危險，此為一般人
    所得認識，被告行為時為年滿四十八歲之成年人，當有此常
    識，實難諉為不知。被告卻持銳利之水果刀，往彭以貫之頭
    部、頸部、臉部、背部、頸部揮刀猛刺，其亦自承持上開水
    果刀至少揮、刺死者5次以上（臺灣臺中地方法院檢察署檢
    察官95年度偵字第18518卷第3頁），致被害人受有如犯罪事
    實欄所載之嚴重傷勢導致失血過多休克不治死亡，此有私立
    林新醫院95年11月28日函及檢附之急診病歷（本院卷第84頁
    以下）1份，暨該院出具之診斷證明書（警卷第15之1頁）1
    份、現場照片9幀（警卷第17之1至21頁）在卷可參；再本件
    被害人彭以貫「右側後頸部近肩胛上部有一處銳器刺創傷，
    刺入深度約深13.5公分，刺入方向由上往下、由左往右、由
    後往前，刺入後傷及鎖骨區的主要血管，造成右側胸腔內有
    大量的出血及右側肺臟塌陷。為主要引起死亡的原因」，亦
    有臺灣臺中地方法院檢察署法醫許倬憲所製解剖鑑定報告及
    剖驗筆錄暨照片各1件在卷可參（相驗卷第44至64頁），是
    依上開水果刀之式樣、長度，參諸上開法醫解剖所見之刺入
    深度約13.5公分，刺入方向由上往下、由左往右、由後往前
    等情，被告所持刀刃幾乎全部沒入被害人身體，足見被告戳
    刺用力之猛，則依一般客觀情狀判斷，堪信被告於刺殺被害
    人時有殺人之故意昭然若揭，被告及其選任辯護人辯稱被告
    並無殺人之故意，應僅負傷害罪責云云，核屬畏罪卸責之詞
    ，當無足採。而證人即被告母親戊○○○、大哥丁○○雖於
    本院審理時到庭證稱被告應無殺死被害人彭以貫之犯意等語
    ，因彼二證人已因本案痛失一子、一弟，為免被告再因本案
    遭判處重刑，所言證詞難免偏頗而有迴護之舉，且依前述，
    被告有無殺人犯意，應綜合所有事證加以判斷，上開證人二
    人所證被告應無殺死被害人彭以貫之犯意等語，自難為有利
    於被告之認定。
  3.又被告之辯護人雖為被告辯護稱：被害人彭以貫於凌晨就醫
    至晚上10點多才死亡，死者的死亡應係林新醫院醫療過失所
    致，死者死亡與被告之行為不具因果關係云云。然被害人彭
    以貫後頸部之致命傷確為被告所刺，業據前述；而本件被害
    人彭以貫「右側後頸部近肩胛上部有一處銳器刺創傷，刺入
    深度約深13.5公分，刺入方向由上往下、由左往右、由後往
    前，刺入後傷及鎖骨區的主要血管，造成右側胸腔內有大量
    的出血及右側肺臟塌陷。為主要引起死亡的原因」，亦有臺
    灣臺中地方法院檢察署法醫許倬憲所製解剖鑑定報告及剖驗
    筆錄暨照片各1件在卷可參（相驗卷第44至64頁）；另證人
    即林新醫院之急診醫師乙○○於本院審理時經辯護人聲請到
    庭具結經交互詰問後證稱：（彭以貫在加護病房中，院方有
    做那些觀察、治療？）彭以貫送到急診室時就已經呈休克狀
    態，我們馬上插管急救，曾經問過家屬，家屬說彭以貫有洗
    過澡再送到醫院，在加護病房中，我們主要是維護病人生命
    跡象，包括血壓穩定、呼吸道維持，氧氣供應；（彭以貫為
    何會到同日晚上10點18分左右因失血過多死亡？）在加護病
    房中，彭以貫並無此現象，後來因彭以貫意識出現有躁動現
    象，我們再做治療時，彭以貫就突然心跳停止，我們就立即
    急救，彭以貫的失血過多是送醫院之前就造成的。我們盡力
    急救但仍無法挽回彭以貫的生命；（彭以貫在加護病房的時
    間約有17、8個小時，而且你說有做輸血治療，為何後來彭
    以貫又因失血過多死亡？）彭以貫失血過多是事後診斷，根
    據我們觀察發現，彭以貫在送醫前就有多處刀傷及出血，失
    血過多死亡與送院時間的早晚、出血量和個人體質都有關係
    ；（既然醫院有充分治療，為何彭以貫最後又因失血過多死
    亡？）在醫院的治療，我們是盡力，但失血要看個人體質，
    我們只能作觀察和後續治療，但如果失血到一定的量才送醫
    ，且經過一段時間才送醫，也沒辦法，我們懷疑彭以貫就是
    因為失血到一定的量且經過一段時間才送醫，造成多重器官
    衰竭，就算我們再努力也無法挽回等語（本院卷第67頁以下
    ）。本院觀之證人之上開證述核與常情無違，再按人體之頸
    部為大動脈、氣管、主神經叢等重要器官及組織所在，胸部
    及背部有心臟、肺臟等重要器官，如遭利刃穿刺，有立即之
    生命危險，且砍殺之部位若深及動脈，造成流血過多，有導
    致休克及致死之立即危險，此為一般常識，被告及其辯護人
    忽視此一常態性事實，極力辯稱：被害人彭以貫於凌晨就醫
    至晚上10點多才死亡，死者的死亡應係林新醫院醫療過失所
    致云云，又無積極事證可資證明，自無足採。其等辯稱被害
    人彭以貫死亡與被告之行為不具因果關係云云，顯係心存僥
    倖之卸責之詞，要無可採。
  4.又按正當防衛必須對於現在不法之侵害始得為之，侵害業已
    過去，即無正當防衛可言。至彼此互毆，又必以一方初無傷
    人之行為，因排除對方不法之侵害而加以還擊，始得以正當
    防衛論。故侵害已過去後之報復行為，與無從分別何方為不
    法侵害之互毆行為，均不得主張防衛權，最高法院著有30年
    度上字第1040號判例可資參照。本件被告辯稱其係因為出於
    保護自己之意，始做出反抗行為云云，然被告與被害人彭以
    貫並無深仇大恨，當時其與被害人彭以貫爭吵後進而互相扭
    打，被害人以拳頭或鬧鐘毆擊其，其始隨手拿起放置在床頭
    櫃上之水果刀反擊被害人，業據被告自承如前。又被告於本
    院審理時自承：（你持以攻擊彭以貫的刀子於案發當時與何
    物品擺在一起？）旁邊就是一些日常使用的雜物，如電蚊拍
    、電視遙控器、剪刀等雜物等語，此與案發現場所拍攝之照
    片相符（警卷第17之1頁），堪以採信，則被告於眾多物品
    之雜物堆中，獨挑取刀械反擊死者，亦非反擊1次，依其自
    承至少持刀反擊5次以上，且造成被害人彭以貫頭、頸、面
    部，後顱枕部多處傷口，則其辯稱僅係基於本能之自衛反應
    云云，顯不足採信，此外，本院亦查無其他積極證據足資證
    明被告當時確係符合正當防衛情狀，揆諸前開說明，被告主
    張正當防衛云云，亦無足採。
  5.綜上，被告及其選任辯護人前揭所辯顯均係心存僥倖、飾詞
    卸責之詞，委無足採，從而，本件事證已臻明確，被告之殺
    人犯行，洵堪認定。
三、論罪科刑：
(一)、核被告丙○○所為，係犯刑法第271條第1項之殺人罪。爰審
    酌被告於近五年內並無犯罪前科，素行尚可，此有臺灣臺中
    地方法院檢察署刑案資料查註紀錄表及臺灣高等法院被告全
    國前案紀錄表各一份在卷足憑，然因兄弟間細故糾紛，不思
    以和平理智之方式解決，竟意氣用事，持水果刀刺殺被害人
    ，致被害人死亡，行為殊不可取，且犯後未具悔意，仍多方
    飾詞否認殺人犯行，心存僥倖，態度非屬良好，暨被害人母
    親業已具狀表示願意原諒被告，有被告及被害人母親戊○○○書立之和解書一份在卷可稽（本院卷第37頁），及其犯罪
    之動機、目的、手段等一切情狀，量處如主文所示之刑，且
    依其犯罪之性質認有褫奪公權之必要，爰依刑法第37條第2
    項之規定，併宣告褫奪公權5年，以資懲儆。至檢察官雖對
    被告具體求刑有期徒刑13年，惟本院審酌上情，認對被告量
    處如主文所示之刑，已足收懲儆之效，爰難允所請，附此敘
    明。
(二)、至扣案之刀柄一支，係被告所有且供刺殺被害人彭以貫所用
    之物，業據被告供明在卷，爰依刑法第38條第1項第2款規定
    ，併宣告沒收之。至本件刺殺被害人之刀刃部分，迭經偵、
    審程序多方搜尋未獲，已據前述，本院亦查無證據證明現仍
    存在，為免執行之擾，爰不予宣告沒收，併此敘明。
據上論斷，應依刑事訴訟法第299條第1項前段、刑法第271條第1
項、第37條第2項、第38條第1項第2款，判決如主文。
本案經檢察官甲○○到庭執行職務
中　　華　　民　　國　　96　　年　　1 　　月　　18　　日
                  刑事第八庭    審判長法  官  朱光國
                                      法  官  鍾堯航
                                      法  官  洪堯讚
上正本證明與原本無異。
如不服本判決，應於送達後十日內向本院提出上訴狀（須附繕本
），上訴於台灣高等法院台中分院。
                                      書記官  柳寶倫
中　　華　　民　　國　　96　　年　　1 　　月　　18　　日
附錄論罪科刑法條
中華民國刑法第271條
（普通殺人罪）
殺人者，處死刑、無期徒刑或 10 年以上有期徒刑。
